臺灣高等法院刑事判決　　　　　　　　　　　　　　九十一年度上訴字第三０二號
　　上　訴　人　臺灣板橋地方法院檢察署檢察官
　　上　訴　人
　　即　被　告　ＴＯＰ　ＭＩＫ.
　　　　　　　　ＣＩＦＴＣＩ　.
　　　　　　　　ＴＡＮＩＫ　Ｎ.
　　共　　　同
　　選任辯護人　簡坤明
右上訴人，因被告等搶奪等案件，不服臺灣板橋地方法院九十年度訴字第七七九號，
中華民國九十年十一月十六日第一審判決（起訴案號：臺灣板橋地方法院檢察署九十
年度偵字第六０九０號、移送原審併辦案號：同署九十年偵字第一０七一六號、臺灣
台北地方法院檢察署九十年度偵字第九０七一號）提起上訴，本院判決如左：
    主      文
上訴駁回。
ＴＯＰ  ＭＩＫＤＡＴ、ＣＩＦＴＣＩ  ＣＡＮＡＮ均緩刑貳年。
    事      實
一、ＴＯＰ  ＭＩＫＤＡＴ、ＣＩＦＴＣＩ  ＣＡＮＡＮ、ＴＡＮＩＫ  ＮＥＳＥＴ
    共同基於意圖為自己不法所有之概括犯意，並基於竊盜或搶奪之犯意聯絡，推由
    ＴＡＮＩＫ  ＮＥＳＥＴ一人或ＴＯＰ  ＭＩＫＤＡＴ、ＣＩＦＴＣＩ  ＣＡＮ
    ＡＮ二人或ＴＯＰ  ＭＩＫＤＡＴ、ＣＩＦＴＣＩ  ＣＡＮＡＮ、ＴＡＮＩＫ
    ＮＥＳＥＴ三人，自民國九十年三月十七日起迄同月十八日，連續為竊盜或搶奪
    之犯行，茲敘述如下：
  (一)於九十年三月十七日十七時四十八分三十二秒許，ＴＯＰ  ＭＩＫＤＡＴ、ＣＩ
    ＦＴＣＩ  ＣＡＮＡＮ、ＴＡＮＩＫ  ＮＥＳＥＴ共同前往址設臺北市○○路○
    段二九四巷二號之「西北白金鑽飾店」，由ＴＡＮＩＫ  ＮＥＳＥＴ在外把風，
    ＴＯＰ  ＭＩＫＤＡＴ、ＣＩＦＴＣＩ  ＣＡＮＡＮ進入店內，進入店內之ＣＩ
    ＦＴＣＩ  ＣＡＮＡＮ則負責支開店員之注意力，由ＴＯＰ  ＭＩＫＤＡＴ實施
    竊盜或搶奪之行為，ＴＯＰ  ＭＩＫＤＡＴ進入店內即向站於櫃台內之店員梁榮
    輝、李佩群陳稱：欲觀看一克拉之鑽戒，李佩群遂帶領ＴＯＰ  ＭＩＫＤＡＴ至
    靠近大門入口之櫥窗，並打開該櫥窗，ＴＯＰ  ＭＩＫＤＡＴ即自行取出鑽戒一
    顆觀看，並趁李佩群專注於ＴＯＰ  ＭＩＫＤＡＴ手中自行取出之鑽戒，而店員
    梁榮輝正與ＣＩＦＴＣＩ  ＣＡＮＡＮ交談均未注意之際，將右手伸入該櫥窗內
    竊取二‧四八克拉、價值新台幣（下同）三十八萬元之鑽戒一顆，得手後將之藏
    放於褲子口袋內，並將上開自櫥窗取出之鑽戒一顆返還李佩群，改稱：欲購買白
    金戒指乙個，且選定價值一百二十六元美金之白金戒指乙個，並擬以美金付款，
    後店長丁○○自辦公室進入櫃台，與ＴＯＰ  ＭＩＫＤＡＴ、ＣＩＦＴＣＩ  Ｃ
    ＡＮＡＮ商談美金與新台幣之兌換比例後，於同日十七時五十四分三十五秒許，
    轉身進入辦公室拿取款項，ＴＯＰ  ＭＩＫＤＡＴ即尾隨丁○○進入辦公室，並
    趁丁○○未及防備之際，自後以右手拍打丁○○右邊肩膀，左手則搶奪丁○○拿
    於手上之現金七萬餘元，丁○○見狀立即拉住ＴＯＰ  ＭＩＫＤＡＴ，ＴＯＰ
    ＭＩＫＤＡＴ復接續以右手拍打丁○○右邊肩膀，左手繼續搶奪丁○○拿於手上
    之現金，並將部分款項隱匿於身體，其餘款項則任由丁○○奪回，此時進入辦公
    室之ＣＩＦＴＣＩ  ＣＡＮＡＮ為掩飾ＴＯＰ  ＭＩＫＤＡＴ之搶奪犯行，即以
    國語表示：ＴＯＰ  ＭＩＫＤＡＴ係要換錢，沒事情等語，致丁○○誤認ＴＯＰ
    ＭＩＫＤＡＴ之目的在於換錢而未當場清點款項有無短少，隨後見情形有異而進
    入辦公室之梁榮輝將ＴＯＰ  ＭＩＫＤＡＴ左手拍落，丁○○即要求ＴＯＰ  Ｍ
    ＩＫＤＡＴ、ＣＩＦＴＣＩ  ＣＡＮＡＮ離開辦公室，後ＴＯＰ  ＭＩＫＤＡＴ
    、ＣＩＦＴＣＩ  ＣＡＮＡＮ與丁○○、梁榮輝至櫃台時，ＴＯＰ  ＭＩＫＤＡ
    Ｔ又趁丁○○不備之際，接續伸手搶奪丁○○拿於手上之現金，復將部分款項隱
    匿於身體，其餘款項仍任由丁○○、梁榮輝搶回，ＣＩＦＴＣＩ  ＣＡＮＡＮ復
    以國語表示：ＴＯＰ  ＭＩＫＤＡＴ不是要搶錢，沒關係，沒關係等語，致丁○○、梁榮輝誤認係國情不同產生之誤會復未當場清點款項而不知ＴＯＰ  ＭＩＫ
    ＤＡＴ接續三次已伸手搶奪三萬二千元得手，隨後ＴＯＰ  ＭＩＫＤＡＴ、ＣＩ
    ＦＴＣＩ  ＣＡＮＡＮ將上開白金戒指之價款一百二十六元美金付清後，即於十
    八時零四分五十三秒許，離開「西北白金鑽飾店」，與在外把風並招攬計程車等
    待之ＴＡＮＩＫ  ＮＥＳＥＴ一同搭乘計程車離去。嗣經丁○○清點款項，始知
    已遭ＴＯＰ  ＭＩＫＤＡＴ搶奪三萬二千元，立即前往警局報案，報案後再次清
    點店內之鑽石數目，發覺短少價值三十八萬元之鑽戒一顆，經觀看錄影帶後始知
    該鑽石戒遭ＴＯＰ  ＭＩＫＤＡＴ竊取，始知悉上情。
  (二)同日（十七日）十八時零六分十六秒許，ＴＡＮＩＫ  ＮＥＳＥＴ單獨前往前開
    「西北白金鑽飾店」附近址設臺北市○○街七號之「全家便利商店」，佯以購買
    價值五十六元之健達繽紛樂巧克力二條，並擬以美金、港幣付款，經該店店員丙○○表明外幣不可購買，ＴＡＮＩＫ  ＮＥＳＥＴ即伸手拿取收銀機內面額一百
    元之紙幣數紙供丙○○觀看，並趁丙○○不注意之際，將上開自收銀機內拿取而
    供丙○○觀看之款項三百元藏放於褲子口袋內而竊取之，丙○○見ＴＡＮＩＫ
    ＮＥＳＥＴ將手放入口袋內，本欲查看ＴＡＮＩＫ  ＮＥＳＥＴ有無竊取款項並
    將之藏放於口袋內，惟因語言不通遂作罷，後ＴＡＮＩＫ  ＮＥＳＥＴ未購買任
    何物品即於同日十八時零九分十四秒許離去，嗣丙○○清點款項，始知失竊三百
    元。
  (三)同日（十七日）十九時五十分許，ＴＯＰ  ＭＩＫＤＡＴ、ＣＩＦＴＣＩ  ＣＡ
    ＮＡＮ前往址設臺北市○○○路十二號「新光三越百貨股份有限公司南西店」地
    下一樓，ＴＯＰ  ＭＩＫＤＡＴ購買價值八十元之物品後，即前往該樓層之收銀
    台結帳，結帳完畢包裝時，ＣＩＦＴＣＩ  ＣＡＮＡＮ即與另位站於收銀台前之
    專櫃小姐交談誘開其注意力，ＴＯＰ  ＭＩＫＤＡＴ即向收銀小姐李慧瑢陳稱：
    「ｏｎｅ  ｈｕｎｄｒｅｄ」，李慧瑢認ＴＯＰ  ＭＩＫＤＡＴ欲以面額五百元
    之紙幣乙紙兌換面額一百元之紙幣五紙，即打開收銀機，ＴＯＰ  ＭＩＫＤＡＴ
    即趁陳慧瑢未及防備之際，將手伸入收銀機內搶奪四萬九千元，並將二萬三千元
    藏匿於身體，其餘二萬六千元則任由李慧瑢奪回，嗣ＴＯＰ  ＭＩＫＤＡＴ、Ｃ
    ＩＦＴＣＩ  ＣＡＮＡＮ離去時，李慧瑢清點款項，始知僅奪回二萬六千元，其
    餘之二萬三千元業遭ＴＯＰ  ＭＩＫＤＡＴ搶奪得手。
  (四)同年三月十八日十四時三十分許，ＴＯＰ  ＭＩＫＤＡＴ、ＣＩＦＴＣＩ  ＣＡ
    ＮＡＮ、ＴＡＮＩＫ  ＮＥＳＥＴ基於或為竊盜或為搶奪之犯意聯絡，一起前往
    址設臺北市○○路一二八號之「金銀島禮品商店」（起訴書載為「金銀島商店」
    ），ＴＡＮＩＫ  ＮＥＳＥＴ進入店內即向店長己○○要求以舊鈔更換新鈔，Ｔ
  ＯＰ  ＭＩＫＤＡＴ則站於ＴＡＮＩＫ  ＮＥＳＥＴ旁俟機行動，ＣＩＦＴＣＩ
    ＣＡＮＡＮ則趁店長及收銀小姐許玟琪忙碌未及注意之際，竊取鑰匙圈一個，得
    手後另選購鑰匙圈四個至櫃台結帳，並與許玟琪交談支開其注意力，ＴＡＮＩＫ
      ＮＥＳＥＴ即趁己○○不及防備之際，將手伸入收銀機內搶奪款項，得手後將
    二萬四千元隱匿於身體，其餘款項則攤於手上任由己○○奪回，後ＴＯＰ  ＭＩ
    ＫＤＡＴ、ＣＩＦＴＣＩ  ＣＡＮＡＮ、ＴＡＮＩＫ  ＮＥＳＥＴ離去，己○○
    清點款項，始知失竊鑰匙圈乙個及遭搶奪二萬四千元得手。
  (五)同日（十八日）十五時十一分許，ＴＯＰ  ＭＩＫＤＡＴ、ＣＩＦＴＣＩ  ＣＡ
    ＮＡＮ、ＴＡＮＩＫ  ＮＥＳＥＴ共同前往址設臺北市○○○路十四號「衣蝶百
    貨股份有限公司」地下一樓之收銀台，由ＣＩＦＴＣＩ  ＣＡＮＡＮ站於門口把
    風，ＴＡＮＩＫ  ＮＥＳＥＴ則出示面額一千元之新台幣供收銀小姐庚○○觀看
    ，並手摸收銀機內之款項，以此方法支開庚○○之注意力，ＴＯＰ  ＭＩＫＤＡ
    Ｔ見機即趴於收銀台前，將右手伸入收銀機內竊取三萬六千元，得手後藏放於褲
    子口袋內，後該三人隨即離去。
  (六)同日（十八日）二十二時三十分許，ＴＡＮＩＫ  ＮＥＳＥＴ至址設臺北市○○
    街一六四號一樓之「漢登企業有限公司」，向店長甲○○購買價值七百九十元之
    衣服乙件後，即出示面額五百元之紙鈔乙紙及面額一百元之紙鈔五紙佯向甲○○
    更換面額一千元之紙鈔乙紙，甲○○即打開收銀機，ＴＡＮＩＫ  ＮＥＳＥＴ趁
    甲○○不備之際，伸手奪取收銀機內之款項，並將其中之四千元藏匿於身上而搶
    奪之，另拿取欲更換之一千元紙鈔後，將其餘款項歸還甲○○，甲○○認情形有
    異即將收銀機關上，迨ＴＡＮＩＫ  ＮＥＳＥＴ離去，甲○○清點款項始知遭奪
    取四千元得手。
  (七)ＴＡＮＩＫ  ＮＥＳＥＴ於前開「漢登企業有限公司」搶奪款項同時，ＴＯＰ
    ＭＩＫＤＡＴ、ＣＩＦＴＣＩ  ＣＡＮＡＮ亦於隔壁之臺北市○○街一六六號「
    四季鴻傢飾店」，向店長戊○○購買價值七百九十元之踏墊乙個，並擬以美金一
    百元付款，戊○○見狀即將腰間置放款項之霹靂包打開，ＴＯＰ  ＭＩＫＤＡＴ
    見戊○○忙碌不備，而另位店員業遭ＣＩＦＴＣＩ  ＣＡＮＡＮ支離之際，接續
    二次將手伸入霹靂包內搶奪款項，得手後將一萬五千元藏匿於身體，其餘款項則
    任由戊○○奪回，後ＴＯＰ  ＭＩＫＤＡＴ拿取戊○○找零之款項隨即離去，嗣
    經戊○○清點款項，始知遭搶奪一萬五千元。嗣於九十年三月十九日十七時三十
    分許，經警臨檢該三人投宿之臺北縣新莊市○○路一二二號之「新樂園汽車旅館
    」，始逮捕該三人，並扣得己○○失竊之鑰匙圈乙個。
二、案經臺北縣警察局新莊分局報告臺灣板橋地方法院檢察署檢察官偵查起訴及該署
    移送原法院併案審理暨臺北市政府警察局松山分局、中山分局報告臺灣臺北地方
    法院檢察署檢察官移送原法院併辦。
    理    由
壹、訊據上訴人即被告ＴＯＰ  ＭＩＫＤＡＴ、ＣＩＦＴＣＩ  ＣＡＮＡＮ、ＴＡＮ
    ＩＫ  ＮＥＳＥＴ就依序於上開時間，分別由ＴＯＰ  ＭＩＫＤＡＴ、ＣＩＦＴ
    ＣＩ  ＣＡＮＡＮ至事實(一)之「西北白金鑽飾店」購買白金戒指乙個，ＴＡＮＩ
    Ｋ  ＮＥＳＥＴ於門外招攬計程車等待；另其三人共同前往事實(四)之「金銀島禮
    品商店」購買鑰匙圈四個；前往事實(五)之「衣蝶百貨服份有限公司」；ＴＯＰ
    ＭＩＫＤＡＴ、ＣＩＦＴＣＩ  ＣＡＮＡＮ二人前往事實(三)之「新光三越百貨股
    份有限公司南西店」購買價值八十元之物品；前往事實(七)之「四季鴻傢飾店」；
    ＴＡＮＩＫ  ＮＥＳＥＴ一人前往事實(二)之「全家便利商店」等情固坦承不諱，
    於原審亦直承其事（(一)、(三)、(五)部分詳原審九十年十月十一日訊問筆錄；(二)部分
    詳原審九十年八月二十日訊問筆錄；(四)部分詳原審九十年七月二日訊問筆錄；(七)
    部分詳原審九十年十一月一日審判筆錄），惟均矢口否認有何竊盜或搶奪之犯行
    ，並均辯稱：伊三人無任何竊取或搶奪之行為云云，被告ＴＡＮＩＫ  ＮＥＳＥ
    Ｔ另以未前往事實(六)之「漢登企業有限公司」置辯。惟查：
一、事實一之(一)之犯罪事實，業據「西北白金鑽飾店」之店長即告訴人丁○○於警偵
    訊及原審調查中指述綦詳（詳臺灣板橋地方法院檢察署九十年度偵字第六○九六
    號偵查卷宗第十九頁至第二二頁、第八四頁反面、原審九十年六月十八日訊問筆
    錄），核與該店之店員李佩群、梁榮輝於警偵訊或原審調查中證述之情節相符（
    詳臺灣板橋地方法院檢察署九十年度偵字第六○九六號偵查卷宗第八五頁、原審
    九十年六月十八日訊問筆錄），並有臺北縣警察局新莊分局以九十年八月二十九
    日新警三刑字第一七八三二號函檢送之與失竊鑽戒相同規格、樣式之照片四幀與
    被竊鑽石之保證書影本乙紙在卷可參。再被告ＴＯＰ  ＭＩＫＤＡＴ、ＣＩＦＴ
    ＣＩ  ＣＡＮＡＮ進入「西北白金鑽飾店」，店員李佩群即帶領ＴＯＰ  ＭＩＫ
    ＤＡＴ至靠近大門入口之櫥窗，並打開該櫥窗，ＴＯＰ  ＭＩＫＤＡＴ即自行取
    出鑽戒一顆觀看，並將右手伸入櫥窗內，隨後將手放入褲子口袋內，嗣ＴＯＰ
    ＭＩＫＤＡＴ、ＣＩＦＴＣＩ  ＣＡＮＡＮ與丁○○、梁榮輝至櫃台時，ＴＯＰ
    ＭＩＫＤＡＴ復伸手搶奪丁○○拿於手上之現金等情，並經原審當庭勘驗「西北
    白金鑽飾店」提供之監視錄影帶及轉錄之ＣＤ片甚明（詳原審九十年十月十一日
    訊問筆錄），是被告ＴＯＰ  ＭＩＫＤＡＴ顯係趁店員李佩群專注於ＴＯＰ  Ｍ
    ＩＫＤＡＴ手中自行取出之鑽戒，而店員梁榮輝正與被告ＣＩＦＴＣＩ  ＣＡＮ
    ＡＮ交談均未注意之際，將右手伸入該櫥窗內竊取二‧四八克拉、價值三十八萬
    元之鑽戒一顆，得手後將之藏放於褲子口袋內，自屬無疑。再被告ＴＯＰ  ＭＩ
    ＫＤＡＴ竊取前述鑽戒一顆後，即將上開自櫥窗取出之鑽戒一顆返還李佩群，另
    尾隨告訴人丁○○進入辦公室，並趁告訴人丁○○未及防備之際，自後以右手拍
    打告訴人丁○○右邊肩膀，左手則搶奪告訴人丁○○拿於手上之現金七萬餘元，
    告訴人丁○○見狀立即拉住被告ＴＯＰ  ＭＩＫＤＡＴ，然被告ＴＯＰ  ＭＩＫ
    ＤＡＴ仍接續以右手拍打告訴人丁○○右邊肩膀，左手繼續搶奪告訴人丁○○拿
    於手上之現金，並將部分款項隱匿於身體，其餘款項則任由告訴人丁○○奪回，
    此時進入辦公室之被告ＣＩＦＴＣＩ  ＣＡＮＡＮ為掩飾被告ＴＯＰ  ＭＩＫＤ
    ＡＴ之搶奪犯行，即以國語表示：ＴＯＰ  ＭＩＫＤＡＴ係要換錢，沒事情等語
    ，致告訴人丁○○誤認被告ＴＯＰ  ＭＩＫＤＡＴ之目的在於換錢而未當場清點
    款項有無短少，隨後見情形有異而進入辦公室之梁榮輝將被告ＴＯＰ  ＭＩＫＤ
    ＡＴ左手拍落，告訴人丁○○即要求被告ＴＯＰ  ＭＩＫＤＡＴ、ＣＩＦＴＣＩ
    ＣＡＮＡＮ離開辦公室，後被告ＴＯＰ  ＭＩＫＤＡＴ、ＣＩＦＴＣＩ  ＣＡＮ
    ＡＮ與告訴人丁○○、證人梁榮輝至櫃台時，被告ＴＯＰ  ＭＩＫＤＡＴ又趁告
    訴人丁○○不備之際，接續伸手搶奪告訴人丁○○拿於手上之現金，復將部分款
    項隱匿於身體，其餘款項仍任由告訴人丁○○及證人梁榮輝奪回，計被告ＴＯＰ
    ＭＩＫＤＡＴ接續三次伸手搶奪三萬二千元得手，隨後被告ＴＯＰ  ＭＩＫＤＡ
    Ｔ、ＣＩＦＴＣＩ  ＣＡＮＡＮ付清前述選定之白金戒指之價款一百二十六元美
    金後，即離開「西北白金鑽飾店」，與在外把風並招攬計程車等待之被告ＴＡＮ
    ＩＫ  ＮＥＳＥＴ一同搭乘計程車離去等情，亦屬無疑。被告等所辯被害人不知
    被搶云云，不足採信。
二、事實一之(二)之犯罪事實，業經「全家便利商店」店員丙○○於警訊及原審調查中
    證述無訛（詳臺灣板橋地方法院檢察署九十年度偵字第一○七一六號偵查卷宗第
    四頁、原審九十年七月二十三日訊問筆錄），而被告ＴＡＮＩＫ  ＮＥＳＥＴ確
    曾將右手伸入收銀機內，復經原審當庭勘驗轉錄該商店裝設監視錄影帶之ＣＤ片
    屬實（詳原審九十年八月二十日勘驗筆錄），再觀諸證人丙○○於警訊中證述：
    被告ＴＡＮＩＫ  ＮＥＳＥＴ將手伸進收銀機拿取百元紙鈔供伊觀看，隨後未購
    買物品即離去，伊雖覺怪異，然當時店內正忙碌，直至結帳始知款項短少，經觀
    看錄影帶，始知遭被告ＴＡＮＩＫ  ＮＥＳＥＴ竊取財物等語。及於原審調查中
    證稱：被告ＴＡＮＩＫ  ＮＥＳＥＴ伸手將收銀機內之百元大鈔拿走近半，約五
    、六百元，因店內裝設監視錄影帶，可看出被告ＴＡＮＩＫ  ＮＥＳＥＴ手之動
    作等陳述（詳上開偵查卷宗第四頁反面、原審九十年七月二十三日訊問筆錄），
    是被告ＴＡＮＩＫ  ＮＥＳＥＴ伸手拿取收銀機內面額一百元之紙鈔數紙供丙○○觀看後，顯係趁丙○○不注意之際，將上開自收銀機內拿取而供丙○○觀看之
    款項三百元藏放於褲子口袋內而竊取之，自屬無疑。至證人丙○○於原審調查中
    固證述：被告ＴＡＮＩＫ  ＮＥＳＥＴ共竊取三百九十九元等語（詳原審九十年
    七月二十三日訊問筆錄），惟核諸其於同日訊問時陳稱：被告ＴＡＮＩＫ  ＮＥ
    ＳＥＴ伸手將收銀機內之百元大鈔拿走近半，約五、六百元等語，既被告ＴＡＮ
    ＩＫ  ＮＥＳＥＴ均係拿取面額一百元之紙鈔，則零錢九十九元部分焉有可能係
    被告ＴＡＮＩＫ  ＮＥＳＥＴ竊取，參佐被告ＴＡＮＩＫ  ＮＥＳＥＴ係賠償「
    全家便利商店」三百元，有撤回告訴狀乙紙附卷可稽，是本院認「全家便利商店
    」應係遭被告ＴＡＮＩＫ  ＮＥＳＥＴ竊取三百元，較為可信，被告所辯豈有可
    能竊得零錢，自屬有理，至本件係被告ＮＥＳＥＴ一人所為，於事實欄所記甚明
    ，上訴意旨以ＴＯＰ、ＣＡＮＡＮ未參與云云，亦有誤會。另證人丙○○於原審
    調查中固陳稱，係伊自收銀機內拿出面額一百元之紙鈔供被告ＴＡＮＩＫ  ＮＥ
    ＳＥＴ觀看云云，惟此核與其於警訊中指述：係被告ＴＡＮＩＫ  ＮＥＳＥＴ將
    手伸入收銀機內拿出面額一百元之紙鈔供伊觀看等語不符（詳上開偵查卷宗第四
    頁反面），亦與原審前開當庭勘驗該商店裝設監視錄影帶轉錄ＣＤ片所見之情形
    不符，自應以該商店錄影帶所錄係被告ＴＡＮＩＫ  ＮＥＳＥＴ將手伸入收銀機
    內拿取面額一百元之紙鈔供證人丙○○觀看之情形為準，均併此說明。
三、事實一之(三)之犯罪事實，業據「新光三越百貨股份有限公司南西店」地下一樓收
    銀小姐李慧瑢於警訊及原審調查中陳明屬實（詳臺灣臺北地方法院檢察署九十年
    度偵字第九○七一號偵查卷宗第九頁反面、原審九十年五月二十九日訊問筆錄）
    ，再被告ＴＯＰ  ＭＩＫＤＡＴ於同日二十時許，曾傾身靠近收銀機，隨後又回
    復原狀，並經原審當庭勘驗監視錄影帶甚明（詳原審九十年十月十一日訊問筆錄
    ），復有該錄影帶翻拍之照片六幀在卷可憑（附於上開偵查卷宗第三一頁至第三
    三頁），更足徵被告ＴＯＰ  ＭＩＫＤＡＴ顯係趁陳慧瑢未及防備之際，將手伸
    入收銀機內搶奪四萬九千元，並將二萬三千元藏匿於身體，其餘二萬六千元則任
    由李慧瑢奪回之情甚明。本件被告ＮＥＳＥＴ並未參與，事實欄已記明，上訴意
    旨容有誤會。
四、事實一之(四)之犯罪事實，業據「金銀島禮品商店」店長即告訴人己○○於警偵訊
    及原審調查中指述甚詳（詳臺灣板橋地方法院檢察署九十年度偵字第六○九六號
    偵查卷宗第二三頁至二五頁、第五三頁反面、原審九十年九月三日訊問筆錄），
    核與該店之收銀小姐許玟琪於警偵訊及原審調查中證述之情節相符（詳臺灣板橋
    地方法院檢察署九十年度偵字第六○九六號偵查卷宗第二六頁、第五三頁反面、
    原審九十年七月二日訊問筆錄），此外復有告訴人己○○出具之臺北縣警察局贓
    物認領保管單乙紙（附於上開偵查卷宗第二七頁）及在被告三人投宿之臺北縣新
    莊市○○路一二二號之「新樂園汽車旅館」扣得之鑰匙圈乙個扣案可稽。而該扣
    案之鑰匙圈乙個係「金銀島禮品商店」設計開發，亦據告訴人己○○於原審調查
    中陳明在卷（詳原審九十年九月三日訊問筆錄），是該鑰匙圈乙個顯係被告ＣＩ
    ＦＴＣＩ  ＣＡＮＡＮ於「金銀島禮品商店」購物時，利用告訴人己○○及收銀
    小姐許玟琪忙碌未及注意之際竊取，要屬無疑。又被告ＴＡＮＩＫ  ＮＥＳＥＴ
    利用被告ＣＩＦＴＣＩ  ＣＡＮＡＮ與收銀小姐許玟琪交談支開其注意力之機會
    ，即趁告訴人己○○不及防備之際，將手伸入收銀機內搶奪款項，得手後將二萬
    四千元隱匿於身體，其餘款項則攤於手上任由告訴人己○○奪回，使告訴人己○○不知已遭搶奪二萬四千元而任由被告等人離去等情，亦殆無疑。被告三人於出
    發前顯有合意或為竊取或為搶奪，伺機而為，三人夥同犯行至明，被告等上訴否
    認共同實施或分擔實施云云，即無可採。
五、事實一之(五)之犯罪事實，業據「衣蝶百貨股份有限公司」地下一樓收銀小姐庚○○於警訊及原審調查中證述無訛（詳臺灣板橋地方法院檢察署九十年度偵字第一
    ○七一六號偵查卷宗第七頁反面、原審九十年七月二十三日訊問筆錄），復有臺
    北市政府警察局中山分局受理刑事案件報案三聯單乙紙附卷可按（附於上開偵查
    卷宗第十頁），再被告ＴＯＰ  ＭＩＫＤＡＴ、ＣＩＦＴＣＩ  ＣＡＮＡＮ、Ｔ
    ＡＮＩＫ  ＮＥＳＥＴ共同前往「衣蝶百貨股份有限公司」地下一樓之收銀台後
    ，ＣＩＦＴＣＩ  ＣＡＮＡＮ即站於門口，ＴＡＮＩＫ  ＮＥＳＥＴ則出示面額
    一千元之新台幣供庚○○觀看，並手摸收銀機內之款項，ＴＯＰ  ＭＩＫＤＡＴ
    即趴於收銀台前，將右手伸入收銀機內，隨後收回放於口袋內，後隨即離去等情
    ，並經原審當庭勘驗監視錄影帶屬實（詳原審九十年十月十一日訊問筆錄），準
    此，被告三人顯係由被告ＣＩＦＴＣＩ  ＣＡＮＡＮ站於門口把風，被告ＴＡＮ
    ＩＫ  ＮＥＳＥＴ則出示面額一千元之新台幣供收銀小姐庚○○觀看，並手摸收
    銀機內之款項，以此方法支開庚○○之注意力，被告ＴＯＰ  ＭＩＫＤＡＴ見機
    即趴於收銀台前，將右手伸入收銀機內竊取三萬六千元，得手後將之藏放於褲子
    口袋內，而共同以此方法竊取三萬六千元得手，堪以認定。被告三人共同在場分
    擔實施，自屬三人結夥之行為，被告等上訴意旨否認結夥，自無可採。
六、事實一之(六)、(七)之犯罪事實，分據「漢登企業有限公司」店長即告訴人甲○○、
    「四季鴻傢飾店」店長即證人戊○○於警訊及原審調查中陳明在卷（詳臺灣臺北
    地方法院檢察署九十年度偵字第一○○六八號偵查卷宗第三頁至第七頁、原審九
    十年七月二日、七月二十三日訊問筆錄），至被告ＴＡＮＩＫ  ＮＥＳＥＴ固否
    認曾至事實(六)之「漢登企業有限公司」購買衣物並搶奪款項之犯行，惟同時間，
    被告ＴＯＰ  ＭＩＫＤＡＴ、ＣＩＦＴＣＩ  ＣＡＮＡＮ係出現於隔壁之臺北市
    ○○街一六六號「四季鴻傢飾店」，向店長戊○○購買價值七百九十元之踏墊之
    事實，業據被告ＴＯＰ  ＭＩＫＤＡＴ、ＣＩＦＴＣＩ  ＣＡＮＡＮ於原審審理
    時陳明無訛（詳原審九十年十一月一日審判筆錄），既三人中之二人即被告ＴＯ
    Ｐ  ＭＩＫＤＡＴ、ＣＩＦＴＣＩ  ＣＡＮＡＮ出現於隔壁之商店購買物品並搶
    奪款項，則剩餘之一人即被告ＴＡＮＩＫ  ＮＥＳＥＴ出現於「漢登企業有限公
    司」購買衣物並搶奪款項，實屬可能，是原審認告訴人甲○○之指述應屬可信。
    則被告ＴＡＮＩＫ  ＮＥＳＥＴ顯係趁告訴人甲○○不備之際，伸手奪取收銀機
    內之款項，並將其中之四千元藏匿於身上而搶奪之，其餘款項則任由告訴人甲○○奪回；另被告ＴＯＰ  ＭＩＫＤＡＴ則見證人戊○○忙碌不備，而另位店員業
    遭被告ＣＩＦＴＣＩ  ＣＡＮＡＮ支離之際，接續二次將手伸入霹靂包內搶奪款
    項，得手後將一萬五千元藏匿於身體，其餘款項則任由證人戊○○奪回，而分別
    以此方法使告訴人甲○○、證人戊○○不知已遭搶奪款項，而任由被告等人離去
    ，自屬無疑。被告等所辯不能確信真有損失云云，自無足採。
七、至上述事實一之(一)、(二)、(三)、(五)商家監視之錄影帶或轉錄之ＣＤ片雖無法看出被
    告ＴＯＰ  ＭＩＫＤＡＴ、ＴＡＮＩＫ  ＮＥＳＥＴ將手伸入收銀機或櫥窗後究
    有無拿取款項或鑽戒一顆或靠近收銀機後有無竊取或搶奪款項，惟商店監視器擺
    放之位置多為高處，此為一般人生活經驗所周知，欲翔實仔細監視商店內之各角
    落，顯無可能，本件觀諸被害人均堅指確有遭搶奪款項或失竊款項、鑽戒乙顆，
    而被告ＴＯＰ  ＭＩＫＤＡＴ、ＴＡＮＩＫ  ＮＥＳＥＴ亦有將手伸入收銀機、
    櫥窗及靠近收銀機之動作，是本院認被告ＴＯＰ  ＭＩＫＤＡＴ、ＴＡＮＩＫ
    ＮＥＳＥＴ將手伸入收銀機、櫥窗或靠近收銀機後，確曾竊取款項、鑽戒或奪取
    款項，並將部分款項藏放於身體或褲子口袋等處而竊取或搶奪之，其餘款項則任
    由被害人奪回，而以此方法使被害人不疑有他並讓其三人自由離去，要屬無疑。
八、綜上，被告三人所辯顯係卸責之詞，均不足採信，本件事證已臻明確，被告三人
    之犯行均堪予認定，應依法論科。
貳、核被告ＴＯＰ  ＭＩＫＤＡＴ、ＣＩＦＴＣＩ  ＣＡＮＡＮ、ＴＡＮＩＫ  ＮＥ
    ＳＥＴ三人所為，就事實一之(一)部分，均係犯刑法第三百二十條第一項之竊盜罪
    及同法第三百二十五條第一項之搶奪罪。就事實一之(二)部分，均係犯同法第三百
    二十條第一項之竊盜罪。就事實一之(三)、(六)、(七)部分，均係犯同法第三百二十五
    條第一項之搶奪罪。就事實一之(四)部分，均係犯同法第三百二十一條第一項第四
    款之結夥三人以上竊盜罪及同法第三百二十六條第一項之結夥三人以上搶奪罪。
    就事實一之(五)部分，均係犯同法第三百二十一條第一項第四款之結夥三人以上竊
    盜罪。公訴人固認被告三人就上開事實一之(一)部分，均係犯同法第三百二十一條
    第一項第四款之結夥三人以上竊盜罪及同法第三百二十六條第一項之結夥三人以
    上搶奪罪云云，惟按共同正犯，係共同實施犯罪行為之人，在共同意思範圍內，
    各自分擔犯罪行為之一部，相互利用他人之行為，以達其犯罪之目的，其成立不
    以全體均行參與實施犯罪構成要件之行為為要件。如行為人以自己共同犯罪之意
    思，事前同謀，而由其中一部分人實行犯罪之行為者，亦應認為共同正犯，使之
    對於全部行為所發生之結果，負其責任。而刑法分則或刑法特別法中規定之結夥
    二人或三人以上之犯罪，應以在場共同實施或在場參與分擔實施犯罪之人為限，
    不包括同謀共同正犯在內，最高法院八十七年度臺非字第三五號判決意旨可參。
    本件被告ＴＯＰ  ＭＩＫＤＡＴ、ＣＩＦＴＣＩ  ＣＡＮＡＮ進入事實一之(一)之
    「西北白金鑽飾店」行竊及行搶時，被告ＴＡＮＩＫ  ＮＥＳＥＴ係在店門口外
    把風並招攬計程車等待被告ＴＯＰ  ＭＩＫＤＡＴ、ＣＩＦＴＣＩ  ＣＡＮＡＮ
    得手後一同離去，業經原審勘驗錄影帶及轉錄之ＣＤ片無訛（詳原審九十年十月
    十一日訊問筆錄），既被告ＴＡＮＩＫ  ＮＥＳＥＴ僅係在外把風而未在場與被
    告ＴＯＰ  ＭＩＫＤＡＴ、ＣＩＦＴＣＩ  ＣＡＮＡＮ共同實施或在場參與分擔
    實施犯罪，則被告三人此部分之行為應僅成立同法第三百二十條第一項之竊盜罪
    及同法第三百二十五條第一項之搶奪罪，公訴人認被告三人此部分行為，係犯同
    法第三百二十一條第一項第四款之結夥三人以上竊盜罪及同法第三百二十六條第
    一項之結夥三人以上搶奪罪，恐有誤會，另公訴人認被告三人至「金銀島禮品商
    店」除竊取鑰匙圈乙個外，另自收銀機內竊取二萬四千元云云，惟核諸告訴人己○○於原審調查中指稱：被告ＴＡＮＩＫ  ＮＥＳＥＴ表示欲兌換新鈔，伊即拿
    千元大鈔予被告ＴＡＮＩＫ  ＮＥＳＥＴ，但被告ＴＡＮＩＫ  ＮＥＳＥＴ拒絕
    ，伊與被告ＴＡＮＩＫ  ＮＥＳＥＴ即重覆兌換新鈔之動作，後被告ＴＡＮＩＫ
      ＮＥＳＥＴ將手伸進收銀機拿取放於最右邊之千元大鈔，伊見狀立即搶回，迨
    被告ＴＯＰ  ＭＩＫＤＡＴ、ＣＩＦＴＣＩ  ＣＡＮＡＮ、ＴＡＮＩＫ  ＮＥＳ
    ＥＴ離開，伊馬上清點款項，發現短少二萬四千元等語（詳原審九十年九月三日
    訊問筆錄），足知被告ＴＡＮＩＫ  ＮＥＳＥＴ係於告訴人己○○面前，將手伸
    入收銀機內抓取款項，其顯係趁告訴人己○○未及防備之際，將手伸入收銀機內
    奪取款項得手，公訴人認被告等人上開行為係竊盜，亦有所誤會，均合此說明。
    又被告三人就事實一之(六)、(七)部分，於同一時間，分由被告ＴＡＮＩＫ  ＮＥＳ
    ＥＴ一人與被告ＴＯＰ  ＭＩＫＤＡＴ、ＣＩＦＴＣＩ  ＣＡＮＡＮ二人分別前
    往「漢登企業有限公司」、「四季鴻傢飾店」搶奪財物，其三人就此部分，係一
    行為同時觸犯數罪名，為想像競合犯，應依同法第五十五條之規定，從一重之搶
    奪「四季鴻傢飾店」財物一萬五千元論處。再其三人先後多次竊盜（事實一之(一)
    之竊取鑽戒乙顆、(二)）、結夥三人以上竊盜（一之(四)之竊取鑰匙圈乙個、(五)）等
    犯行，時間緊接，犯罪構成要件相同，顯係基於概括犯意反覆為之，為連續犯，
    應依刑法第五十六條規定從一情節較重之結夥三人以上竊盜罪論處，並依法加重
    其刑，公訴人雖僅敘及被告三人如事實一之(一)、(四)所示之犯行，惟該行為既與如
    事實一之(二)、(三)、(五)、(六)、(七)所示之竊盜或搶奪犯行有連續犯之裁判上一罪關係
    ，基於審判不可分之法則，本院自得併予審究。再其三人所犯上開結夥三人以上
    搶奪及結夥三人以上竊盜之犯行，犯意各別，罪名互異，應分論併罰，公訴人認
    上開二罪有牽連犯之關係，容有誤會，附此說明。另被告三人就上開犯行間，有
    犯意之聯絡，行為之分擔，皆為共同正犯。
、公訴意旨另以：被告ＣＩＦＴＣＩ  ＣＡＮＡＮ、ＴＡＮＩＫ  ＮＥＳＥＴ又於
    九十年三月十七日二十時許，在臺北市○○○路一七九巷內，由ＣＩＦＴＣＩ
    ＣＡＮＡＮ走近將車輛停放於該處之乙○○旁，手指向車輛引擎蓋下方，乙○○
    認車輛有問題，隨即下車查看，ＣＩＦＴＣＩ  ＣＡＮＡＮ、ＴＡＮＩＫ  ＮＥ
    ＳＥＴ即乘機取走置於車上之鑰匙，進而持前開鑰匙開啟該車後之行李箱（起訴
    書誤載為旅行箱），竊取其內黃金五百兩後旋即逃逸，乙○○見其車引擎並無問
    題，返回車上後，發現車之鑰匙業已失竊，乃以備用鑰匙開啟車後之行李箱，始
    發現其內之五百兩黃金業已失竊，因認被告三人此部分亦涉有竊盜罪嫌。然按刑
    事訴訟上證明之資料，無論其為直接或間接證據，均須達於通常一般之人均不致
    有所懷疑，而得確信其為真實之程度，始得據為有罪之認定，若其關於被告是否
    犯罪之證明未能達此程度，而有合理懷疑之存在，致使無從形成有罪之確信，根
    據「罪證有疑，利於被告」之證據法則，即不得遽為不利被告之認定，最高法院
    七十六年度臺上字第四九八六號判例可資參照。末按告訴人之告訴，係以使被告
    受刑事訴追為目的，是其陳述是否與事實相符，仍應調查其他證據以資審認，最
    高法院五十二年度臺上字第一三○○號判例可資參照。公訴意旨認被告三人另有
    行竊告訴人乙○○失竊之黃金五百兩之犯行，無非係以告訴人乙○○之指述為其
    論據基礎。訊據被告三人堅詞否認有此等犯行，並辯稱：未曾見過告訴人乙○○
    ，更未竊取其所有之黃金五百兩等語。經查：
  (一)告訴人指述被告ＣＩＦＴＣＩ  ＣＡＮＡＮ、ＴＡＮＩＫ  ＮＥＳＥＴ竊取其黃
    金五百兩之九十年三月十七日二十時斯時，被告ＣＩＦＴＣＩ  ＣＡＮＡＮ正與
    被告ＴＯＰ  ＭＩＫＤＡＴ同在事實(三)之「新光三越百貨股份有限公司南西店」
    購物並俟機搶奪財物，有照片六幀在卷可參（詳臺灣臺北地方法院檢察署九十年
    度偵字第九○七一號偵查卷宗第三一頁至第三三頁），則被告ＣＩＦＴＣＩ  Ｃ
    ＡＮＡＮ如何分身前往臺北市○○○路一七九巷內，竊取告訴人乙○○置放於車
    後行李箱之黃金五百兩？
  (二)次者，核諸告訴人乙○○於警訊中指述：九十年三月十七日二十時許，伊將車輛
    停放在臺北市○○○路一七九巷內，當時伊發現乙名外籍男子（即被告ＴＡＮＩ
    Ｋ  ＮＥＳＥＴ）於路旁閒逛，伊將車停好欲下車之際，被告ＣＩＦＴＣＩ  Ｃ
    ＡＮＡＮ突走近伊車旁，手指向車輛引擎蓋下方，並要伊下車查看，伊不疑有他
    即下車查看，但疏忽未將車鑰匙拔下，當伊查看引擎蓋下方未發現異狀欲返回開
    車門時，發現車鑰匙被偷，後以預備鑰匙打開後行李廂發現車內之黃金五百兩不
    翼而飛等語（詳臺灣板橋地方法院檢察署九十年度偵字第六○九六號偵查卷宗第
    十七頁反面），惟告訴人乙○○下車查看引擎蓋之短暫期間內，倘被告ＣＩＦＴ
    ＣＩ  ＣＡＮＡＮ、ＴＡＮＩＫ  ＮＥＳＥＴ趁機取走告訴人乙○○疏未拔下之
    車鑰匙，並持該鑰匙開啟後行李箱，而後竊取置放於行李箱內之黃金五百兩逃逸
    ，則告訴人乙○○焉有全然不知之理？再觀諸告訴人乙○○於原審調查中指述：
    當時伊在車內等弟弟李俊儀，被告ＣＩＦＴＣＩ  ＣＡＮＡＮ經過，一直比車下
    ，要伊下車查看車下物品，後伊下車，被告ＣＩＦＴＣＩ  ＣＡＮＡＮ要求伊彎
    下身查看車下物品，伊即彎下身，被告ＣＩＦＴＣＩ  ＣＡＮＡＮ表示ＯＫ即離
    開，伊即回車上，後李俊儀回來以備份鑰匙開啟後行李廂發現黃金遺失，伊始發
    現車鑰匙亦遺失，警訊時表示停車時尚有一位外籍人士在店家附近閒逛，但伊不
    認識，因後行李廂損壞，故伊與弟弟均有備份鑰匙等語（詳原審九十年六月十八
    日訊問筆錄），既置放黃金五百兩之後行李廂損壞，縱告訴人乙○○及其弟李俊
    儀均有備份鑰匙，其二人亦無法以備份鑰匙開啟損壞之行李廂進而發覺黃金五百
    兩失竊。再告訴人乙○○就係準備下車始見被告ＣＩＦＴＣＩ  ＣＡＮＡＮ走近
    或其於車內等侯李俊儀返回，被告ＣＩＦＴＣＩ  ＣＡＮＡＮ突走近，告訴人乙○○查看引擎蓋下方未發現異狀返回車內即發現未拔下之車鑰匙遺失或李俊儀返
    回車內表示黃金遺失，其始發現車鑰匙遺失，係告訴人乙○○或李俊儀持備份鑰
    匙開啟後行李廂，及被告ＴＡＮＩＫ  ＮＥＳＥＴ有無於現場附近等情，告訴人
    乙○○之指述前後顯有所矛盾。末查告訴人乙○○於警訊中僅指述失竊黃金五百
    兩，此觀之其警訊筆錄即可明（詳上開偵查卷宗第十七頁），並據製作告訴人乙○○警訊筆錄之證人即臺北縣警察局新莊分局員警翁錫祈於原審調查中證述屬實
    （詳原審九十年七月二日訊問筆錄），而告訴人於偵查中及原審調查中改稱：除
    失竊黃金五百兩後，尚失竊鑽石一盒等語（詳上開偵查卷宗第五三頁反面、原審
    九十年六月十八日訊問筆錄），其究係僅失竊黃金五百兩或係失竊黃金五百兩及
    鑽石一盒，其指述亦有所歧異，是告訴人乙○○之指述顯有矛盾而有瑕疵，自不
    得以其指述遽入被告等人於罪。
  (三)至證人李俊儀於原審調查中固證述：九十年三月十七日晚上九時許，伊將車子停
    放在臺北市○○○路一九六巷巷內，後生意做完，走近車子見車子窗戶未關，伊
    姐姐即告訴人乙○○不在車上，伊開後車廂要將黃金放入行李廂，發現行李箱已
    遭人打開，黃金已遺失，伊大聲喊叫，伊姐姐始跳起來，伊拿黃金跟銀樓交易時
    曾看到被告ＴＡＮＩＫ  ＮＥＳＥＴ在旁邊，伊與姐姐、妹妹三人都習慣準備備
    份鑰匙等語（詳原審九十年六月十八日訊問筆錄），惟其就失竊之時間究係九十
    年三月十七日二十時或二十一時，車輛係停放在臺北市○○○路一九六巷或臺北
    市○○○路一七九巷，其返回車內時，告訴人係坐於車上或不在車上及其與告訴
    人何以持有備份鑰匙之原因，其證述與告訴人乙○○前開指述均不相符，而其係
    告訴人乙○○之弟，亦為告訴人乙○○及李俊儀一致是認，自難期其證言真實可
    信，是證人李俊儀之證詞顯不足為被告三人不利之認定。
  (四)此外亦未扣得告訴人乙○○失竊之黃金五百兩或鑽戒一盒，復查無其他積極證據
    足資判斷告訴人乙○○失竊之黃金五百兩確係被告ＣＩＦＴＣＩ  ＣＡＮＡＮ、
    ＴＡＮＩＫ  ＮＥＳＥＴ竊取，自無從僅憑告訴人乙○○與證人李俊儀互核不符
    之陳述，遽論被告等人確有此項犯行，此部分自屬不能證明被告等犯罪。
肆、臺灣板橋地方法院檢察署移送併辦之九十年度偵字第一○七一六號卷宗另認：被
    告ＴＡＮＩＫ  ＮＥＳＥＴ復於九十年三月十八日二十二時三十分許，至臺北市
    ○○路○段一四八號之「戰略高手網路咖啡廳」竊取六千元，而被告ＴＡＮＩＫ
    ＮＥＳＥＴ前開犯行與起訴之犯行，犯罪時間緊接、所犯罪名相同，顯係基於概
    括犯意反覆為之，屬連續犯之裁判上一罪，請求併予審判云云。訊據被告ＴＡＮ
    ＩＫ  ＮＥＳＥＴ堅決否認「戰略高手網路咖啡廳」失竊之六千元係其竊取，並
    以其未曾前往「戰略高手網路咖啡廳」置辯。經查：證人即「戰略高手網路咖啡
    廳」店員辛○○固於警局指述：被告ＴＡＮＩＫ  ＮＥＳＥＴ於九十年三月十八
    日二十二時三十分許至「戰略高手網路咖啡廳」竊取六千元等語（詳臺灣板橋地
    方法院檢察署九十年度偵字第一○七一六號偵查卷宗第十三頁反面），惟此時被
    告ＴＡＮＩＫ  ＮＥＳＥＴ係於事實(六)之「漢登企業有限公司」購物並俟機搶奪
    財物，業如前述，是證人辛○○指述被告ＴＡＮＩＫ  ＮＥＳＥＴ同時於臺北市
    ○○路○段一四八號之「戰略高手網路咖啡廳」竊取六千元，已屬可疑。再觀諸
    辛○○證稱：被告ＴＡＮＩＫ  ＮＥＳＥＴ進入店內表示欲兌換零錢，因語言不
    通，伊與被告ＴＡＮＩＫ  ＮＥＳＥＴ即比手劃腳，被告ＴＡＮＩＫ  ＮＥＳＥ
    Ｔ突將手伸入收銀機拿出千元紙鈔一疊，並假裝數鈔票，表示欲兌換百元鈔十紙
    ，後即將該疊千元紙鈔放入收銀機內，伊將十紙百元紙鈔交付被告ＴＡＮＩＫ
    ＮＥＳＥＴ後，被告ＴＡＮＩＫ  ＮＥＳＥＴ即離開，嗣清點款項，始知短失六
    千元等語，縱係屬實，則證人辛○○何以得以肯定收銀機內短少之六千元確係被
    告ＴＡＮＩＫ  ＮＥＳＥＴ竊取而非其餘顧客竊取或店員找零時不慎誤找？況本
    件除辛○○於警局之指述外，別無其他證據，證人辛○○經原審傳拘均無著，致
    未能到庭與被告ＴＡＮＩＫ  ＮＥＳＥＴ對質，自難僅憑其於警訊之單一供述，
    遽認被告ＴＡＮＩＫ  ＮＥＳＥＴ有竊取犯行。此外，復查無其他積極證據足資
    證明被告ＴＡＮＩＫ  ＮＥＳＥＴ有併辦意旨所指之犯行，即屬不能證明其此部
    分犯罪，唯未經起訴，自無從併予審理。
伍、原審以被告三人罪證明確，適用刑法第二十八條、第五十六條、第五十五條、第
    三百二十一條第一項第四款、第三百二十六條第一項、第五十一條第五款、第九
    十五條之規定，並審酌被告三人於九十年三月十七日、三月十八日短短二日間即
    連續為四次竊盜犯行、五次搶奪犯行，且結夥三人以上竊盜二次、結夥三人以上
    搶奪一次，對社會治安所生之危害非小，犯後仍否認犯行，不知悔改，竊盜及搶
    奪財物價值，雖已賠償事實一之(一)、(二)、(四)之「西北白金鑽飾店」、「全家便利
    商店」及「金銀島禮品店」（詳卷附之刑事撤銷告訴狀，撤回告訴狀及和解書各
    乙紙），然尚未賠償其餘四家商家或負責人，兼衡其三人之品行、犯罪動機、目
    的、手段等一切情狀，分別就連續結夥三人以上竊盜部分，各量處有期徒刑捌月
    ，就連續結夥三人以上搶奪部分，各量處有期徒刑壹年貳月，並定應執行有期徒
    刑壹年捌月，且被告三人均為土耳其籍人，有該三人之年籍資料在卷足按，該三
    人受本罪有期徒刑之宣告，依同法第九十五條規定，諭知被告三人於刑之執行完
    畢或赦免後，驅逐出境及就被告ＣＩＦＴＣＩ  ＣＡＮＡＮ及ＴＡＮＩＫ  ＮＥ
    ＳＥＴ二人於九十年三月十七日二十時許，在台北市○○○路一七九巷內竊取乙○○黃金五百兩部分認不能證明其犯罪（理由詳部分）及被告ＴＡＮＩＫ  Ｎ
    ＥＳＥＴ於九十年三月十八日二十二時三十分許在台北市○○路○段一四八號「
    戰略高手網路咖啡廳」竊取六千元部分，亦不能證明其犯罪（理由詳肆部分），
    唯公訴人認與論罪部分有連續犯裁判上一罪之關係或未據起訴，而不另為無罪之
    諭知，認事用法，均無違誤，檢察官上訴意旨認被告等另有於九十年三月十七日
    竊取乙○○黃金五百兩一節應成立竊盜罪及被告三人上訴否認部分犯罪而指摘原
    判決不當，均無理由，應予駁回。又查被告ＴＯＰ  ＭＩＫＤＡＴ及被告ＣＩＦ
    ＴＣＩ  ＣＡＮＡＮ二人均未曾受有期徒刑以上刑之宣告，於本件犯罪後，被告
    ＴＯＰ  ＭＩＫＤＡＴ已身罹肝硬化、糖尿病等重病，此有財團法人恩主公醫院
    診斷證明書在卷足憑，另被告ＣＩＦＴＣＩ  ＣＡＮＡＮ為隨從入境，雖有犯行
    ，均較輕微，且其二人經此科刑教訓，當知所警惕，而無再犯之虞，本院認其二
    人所宣告之刑以暫不執行為適當，爰併予宣告緩刑貳年，以勵自新。
據上論斷，應依刑事訴訟法第三百六十八條，刑法第七十四條第一款，判決如主文。
本案經檢察官劉斐玲到庭執行職務。
中      華      民      國    九十一    年      六      月     十一     日
                              臺灣高等法院刑事第十五庭
                                  審判長法  官  房  阿  生
                                        法  官  雷  元  結
                                        法  官  蔡  光  治
右正本證明與原本無異。
搶奪部分如不服本判決應於收受送達後十日內向本院提出上訴書狀，其未敘述上訴之
理由者並得於提起上訴後十日內向本院補提理由書（均須按他造當事人之人數附繕本
）。
其他部分不得上訴。
                                        書記官  王  才  生
中  華      民      國    九十一    年      六      月     十八     日
刑法第三百二十一條
犯竊盜罪而有左列情形之一者，處六月以上五年以下有期徒刑：
一、於夜間侵入住宅或有人居住之建築物、船艦或隱匿其內而犯之者。
二、毀越門扇、牆垣或其他安全設備而犯之者。
三、攜帶兇器而犯之者。
四、結夥三人以上而犯之者。
五、乘火災、水災或其他災害之際而犯之者。
六、在車站或埠頭而犯之者。
前項之未遂犯罰之。
刑法第三百二十六條
犯前條第一項之罪，而有第三百二十一條第一項各款情形之一者，處一年以上七年以
下有期徒刑。
前項之未遂犯罰之。
